臺灣臺南地方法院刑事判決　　　　　　　96年度簡字第4324號
聲　請　人　臺灣臺南地方法院檢察署檢察官
被　　　告　甲○○
　　　　　　　　　　　樓之2
上列被告因違反電子遊戲場業管理條例等案件，經檢察官聲請以
簡易判決處刑（96年度偵字第13986號），本院判決如下：
    主  文
甲○○意圖營利，聚眾賭博，處有期徒刑參月，如易科罰金，以
新臺幣壹仟元折算壹日。扣案之賭博性電子遊戲機具「賽馬雙人
座」貳台及「滿貫大亨」、捷豹各壹台（含ＩＣ板參塊）均沒收
。
    事實及理由
一、本件犯罪事實及證據，除引用檢察官聲請簡易判決處刑書之
    記載（如附件），另更正: 犯罪事實欄第四行、第六行為:
    「，意圖營利，自民國96年7月16日起，提供上開公眾得出
    入之釣魚場，擺...，聚集不特定多數人賭博財物 」。
二、按商業或個人，倘以營利意思，未經依電子遊戲場業管理條
    例相關規定辦理營利事業登記，擅自架設（設置）具有賭博
    或妨害風化之設計及裝置之電子遊戲機，供不特定人遊藝者
    ，即該當同條例第22條之犯罪構成要件。又所謂電子遊戲場
    「業」，指「業務」而言。刑法上所謂業務，係以事實上執
    行業務者為標準，指以反覆同種類之行為為目的之社會活動
    而言；執行此項業務，縱令欠缺形式上之條件，仍無礙於業
    務之性質。因此不論該事業是否「專營」電子遊戲場業，亦
    不問經營是否需達「一定之規模」，即使於原本所營事業外
    ，兼營電子遊戲場業，或所經營之電子遊戲場不具相當規模
    ，亦無礙於電子遊戲場業管理條例相關規定適用（最高法院
    90年台非字第27號判決可資參照）。是被告雖在自營釣魚場
    ，擺設電子遊戲機具僅四台，然依上說明，仍構成違反電子
    遊戲場業管理條例。
三、再按電子遊戲業之經營，非僅單純擺設電子遊戲機具為已足
    ，舉凡所擺設之電子遊戲機具現場之管理及供顧客兌換代幣
    把玩等，均應屬經營行為之內。又電子遊戲機之程式，於設
    計之初，即已隱含該遊戲機具有較高獲勝機率，已非純粹射
    倖性，此從經營者必須花費資金購買或租用遊戲機台，並提
    供場所擺放而仍能獲利可明，是該等以擺設電子遊戲機聚眾
    賭博或提供該賭博場所之行為，亦同時具有營利之意圖。本
    件被告未依電子遊戲場管理條例之規定，辦理營利事業登記
    證，即擅自在其經營商店設置電子遊戲機供人把玩並兌換金
    錢，自有營利之意圖，所為係觸犯刑法第266條第1項前段之
    公眾得出入場所賭博罪、同法第268條意圖營利供給賭博場
    所、聚眾賭博罪，及違反電子遊戲場業管理條例第15條之規
    定，未依該條例規定辦理營利事業登記而經營電子遊戲場業
    ，而犯該條例第22條之罪。被告所犯違反電子遊戲場業管理
    條例第22條之罪，本質上具有反覆性與延時性，其複次為從
    事電子遊戲場業之經營，乃其業務本質所當然，應為包括一
    罪。被告所犯上開各罪，同係基於一個意圖營利擺設機具聚
    眾賭博之行為，而觸犯上開罪名，為想像競合犯，應從一重
    之意圖營利聚眾賭博罪處斷（台灣高等法院暨所屬法院96年
    法律座談會審查意見及研討結果參照）。聲請人雖未論及被
    告另犯刑法第268條意圖營利供給賭博場所、聚眾賭博等罪
    ，但此部分與聲請書之論罪事實，有想像競合之裁判上一罪
    關係，為聲請效力所及，本院自得審究，併此敘明。
四、爰審酌被告有賭博前科紀錄(有台灣高等法院被告前案紀錄
    表在卷可稽）素行欠佳，其係於自營之釣魚場擺設賭博性電
    子遊戲機，所擺設電子遊戲機具數量不多，營業時間非久，
    及於偵查中坦承犯行等一切情狀，量處如主文所示之刑，並
    諭知易科罰金之折算標準。扣案之電子遊戲機四台（包括
    「賽馬雙人座」二台及「滿貫大亨」、捷豹各一台、ＩＣ板
    三塊），均為當場賭博之器具，應依刑法第266條第2項規定
    宣告沒收。至賭客劉正義已兌換之現金新台幣500元為該賭
    客賭博所得之財物，非屬被告所有之物，且非在賭檯或兌換
    籌碼處之財物，故不予宣告沒收；另上開遊戲機內之代幣，
    均未經扣案，並經警發還被告，已無從得知數額，亦不能證
    明尚未滅失，為免執行困難，亦不予宣告沒收，併此敘明。
五、依刑事訴訟法第449條第1項前段、第450條第1 項、第454
    條第2項，電子遊戲場業管理條例第22條，刑法第11條前段
    、第266條第1項前段、第2項、第268條、第55條、第41條第
    1 項前段，刑法施行法第1條之1第1項、第2項前段，逕以簡
    易判決處刑如主文。
六、如不服本判決，得於判決書送達之日起十日內，以書狀敘述
    理由，向本院提出上訴。
中　　華　　民　　國　　96　　年　　12　　月　　31　　日
　　　　　　　　　刑事第九庭法　官　賴純慧
以上正本證明與原本無異。
如不服本判決應於收受本判決後10日內向本院提出上訴書狀，並
應敘述具體理由。如未敘述上訴理由者，應於上訴期間屆滿後20
日內向本院補提理由書狀（均須按他造當事人之人數附繕本）「
切勿逕送上級法院」。
                             　 書記官　方秀貞
中　　華　　民　　國　　96　　年　　12　　月　　31　　日
附錄本案論罪科刑法條全文：
電子遊戲場業管理條例第22條
  違反第十五條規定者，處行為人一年以下有期徒刑、拘役或科
  或併科新台幣五十萬元以上二百五十萬元以下罰金。
刑法第266條（普通賭博罪與沒收物）
  在公共場所或公眾得出入之場所賭博財物者，處1千元以下罰
  金。但以供人暫時娛樂之物為賭者，不在此限。
  當場賭博之器具與在賭檯或兌換籌碼處之財物，不問屬於犯人
  與否，沒收之。
刑法第268條
  意圖營利，供給賭博場所或聚眾賭博者，處3年以下有期徒刑，
  得併科3,000元以下罰金。
